【裁判字號】    97,訴,2504
【裁判日期】    980211
【裁判案由】    違反毒品危害防制條例
【裁判全文】
臺灣彰化地方法院刑事判決              97年度訴字第2504號
公  訴  人  臺灣彰化地方法院檢察署檢察官
被      告  甲○○
上列被告因違反毒品危害防制條例案件，經檢察官提起公訴（97
年度毒偵字第2999號、第3156號），本院依簡式審判程序判決如
下：
    主  文
甲○○施用第一級毒品，累犯，處有期徒刑玖月；扣案之第一級
毒品海洛因壹包（驗餘淨重零點壹伍零柒公克）沒收銷燬，扣案
之注射針筒壹支沒收。又施用第一級毒品，累犯，處有期徒刑拾
月；又施用第二級毒品，累犯，處有期徒刑伍月；又施用第二級
毒品，累犯，處有期徒刑伍月。應執行有期徒刑壹年捌月，扣案
之第一級毒品海洛因壹包（驗餘淨重零點壹伍零柒公克）沒收銷
燬，扣案之注射針筒壹支沒收。
  犯罪事實及理由
一、本件犯罪事實除補充及更正如下外，其餘均與檢察官起訴書
    之記載相同，茲引用之（如附件）：
（一）被告甲○○係將有第一級毒品海洛因之溶液以注射針筒注
      射身體之方式，施用海洛因各1次。
（二）被告係基於個別之犯意，分別於民國97年7 月14日、97年
      7 月26日，均在彰化縣永靖鄉永北村北勢巷56號住處，以
      將第二級毒品甲基安非他命置入玻璃球內，以火燒烤吸其
      煙霧之方式，各施用甲基安非他命1次。
（三）被告於97年7 月15日中午12時30分許，在彰化縣員林鎮○
      ○路與博愛路口為警盤查，被告即於未被有偵查犯罪職權
      之機關或公務員發覺本件97年7 月14日施用第一級毒品海
      洛因犯行前，即主動向警交出第一級毒品海洛因1 包（驗
      餘淨重0.1507公克）及供己該次施用海洛因之注射針筒1
      支，而向詢問之員警供承上開97年7 月14日之施用毒品海
      洛因犯行，自首而接受裁判，並同意由員警採集其尿液送
      驗，檢驗結果確呈嗎啡陽性反應（另亦呈甲基安非他命陽
      性反應）。
二、本件證據除補充如下外，其餘亦均與檢察官起訴書之記載相
    同，茲引用之（如上附件）。
（一）被告於本院審理時之自白。
（二）行政院衛生署草屯療養院草寮鑑字第0970006941號鑑定書
      1 紙（附於本院卷內）。
三、被告就上開所示之97年7 月14日施用第一級毒品犯行，於犯
    罪後未被有偵查犯罪職權之機關或公務員發覺前，即主動向
    詢問員警供承施用毒品犯行，自首而接受裁判，業據被告供
    陳明確（參警詢筆錄），爰依刑法第62條前段規定減輕其刑
    。
四、量刑理由：
    審酌被告經觀察、勒戒與刑之執行後，猶未能深切體認毒品
    危害己身之鉅，及早謀求脫離毒害之道，反而於出監後再犯
    ，未見收斂、警惕，無視於毒品對於自身健康之戕害及國家
    對於杜絕毒品犯罪之禁令，自有使其接受相當時期監禁以敦
    化性情之必要，再審酌被告經合法傳喚無正當理由卻不到庭
    ，係經本院發布通緝後始緝獲到案，除浪費司法有限資源，
    亦顯被告尚不知悔悟，惡性非輕，惟嗣後被告到庭已坦承犯
    行，且施用毒品為自戕行為，犯罪心態與一般刑事犯罪之本
    質並不相同，容應以「病人」之角度考量，及其犯罪之動機
    、方法、手段、所生危害，暨犯後到庭態度良好、97年7 月
    14日之施用第一級毒品犯行有自首減輕等一切情狀，分別量
    處如主文所示之刑，並定應執行刑。
五、扣案被告所有之海洛因1 包（驗餘淨重0.1507公克），核屬
    毒品危害防制條例第2 條第2 項第1 款之第一級毒品，應依
    同條例第18條第1 項前段之規定，沒收銷燬之；又扣案之注
    射針筒1 支，為被告所有、供97年7 月14日施用海洛因所用
    之物，且屬被告所有，業據被告供承在卷，應依刑法第38條
    第1 項第2 款規定沒收。另被告所陳持以供97年7 月27日施
    用毒品海洛因所用之針筒、二次施用甲基安非他命所用之玻
    璃球，均未扣案，不能證明尚屬存在，且非違禁物，爰不宣
    告沒收。至於被告於97年7 月27日為警查獲時，在現場扣得
    之物，均非被告所有或持有、復與本案無關，亦無從予以沒
    收，附此敘明。
六、應適用之法條：
（一）刑事訴訟法第273 條之1 第1 項，第299 條第1 項前段、
      第310 條之2 、第454 條第2 項。
（二）毒品危害防制條例第10條第1 項、第2 項、第18條第1 項
      前段。
（三）刑法第11條前段、第47條第1 項、第62條前段、第51條第
      5 款、第38條第1 項第2 款。
七、補充說明
（一）按本判決係依刑事訴訟法第310 條之2 、第454 條第2 項
      製作，依法僅需記載當事人欄、主文、犯罪事實、證據名
      稱、應適用之法條及得於10日內上訴之旨，並得以簡略方
      式為之；如認定之犯罪事實、證據及應適用之法條，與檢
      察官聲請簡易判決處刑書或起訴書之記載相同者，得引用
      之。
（二）又上揭所指應記載之「犯罪事實」，揆諸同法第308 條後
      段原關於有罪之判決書應記載「事實」之規定，已修正為
      應記載「犯罪事實」，核其修正之立法理由，即指明「犯
      罪事實」，係指符合犯罪構成要件之具體社會事實。是以
      構成犯罪事實以外之其他適用法律事實，例如刑罰加重（
      含累犯在內)或 減輕事由等，自可無須在「犯罪事實」欄
      中記載（法院辦理刑事訴訟案件應行注意事項第14 4點參
      照），惟仍應於主文中予以表明，並於應適用之法條欄予
      以引用。
八、如不服本件判決，得自收受送達之日起10日內，向本院提起
    上訴。
本案經檢察官張聖傳到庭執行職務。
中    華    民    國    98    年    2     月    11    日
                  刑事第五庭    法  官  周淡怡
以上正本證明與原本無異。
如不服本判決應於收受判決後10日內向本院提出上訴書狀，並應
敘述具體理由；其未敘述上訴理由者，應於上訴期間屆滿後20日
內向本院補提理由書（均須按他造當事人之人數附繕本）「切勿
逕送上級法院」。
中    華    民    國    98    年    2     月    11    日
                                書記官  陳文新
附錄論罪科刑法條全文
毒品危害防制條例第10條
施用第一級毒品者，處6月以上5年以下有期徒刑。
施用第二級毒品者，處3年以下有期徒刑。


司法院資訊處製作；財團法人民間司法改革基金會備份。
